【裁判字號】    94,訴,1935
【裁判日期】    950407
【裁判案由】    強盜等
【裁判全文】
臺灣板橋地方法院刑事判決              94年度訴字第1935號
公  訴  人  臺灣板橋地方法院檢察署檢察官
被      告  甲○○
                      樓之2
                    （現在臺灣臺北監獄臺北分監執行中）
上列被告因搶奪等案件，經檢察官提起公訴（94年度偵字第9728
號、94年度偵字第11914 號、94年度偵字第13318 號、94年度偵
字第13560 號），本院依簡式審判程序判決如下：
    主  文
甲○○連續意圖為自己不法之所有，而搶奪他人之動產，累犯，
處有期徒刑壹年。
    事  實
一、甲○○前因竊盜案件，經本院以92年度易字第2844號判決判
    處有期徒刑5 月，如易科罰金，以300 元折算1 日確定，於
    民國93年11月13日縮刑期滿執行完畢（以上構成累犯），又
    因搶奪案件，經本院於93年11月12日以93年度訴字第1243號
    判決判處有期徒刑2 年後，甲○○不服提起上訴，經臺灣高
    等法院於94年4 月20日以94年度上訴字第556 號判決上訴駁
    回（並於94年5 月19日確定）。詎其猶不知悔改，明知車牌
    號碼YIN-320 號、FYD-683 號重型機車分別係丁○○於94年
    5 月11日、同年5 月底某日所竊盜之贓物（丁○○涉犯竊盜
    罪責部分業經本院判決確定），竟仍基於收受贓物之概括犯
    意，先後向丁○○借用前開2 輛機車而收受之；甲○○另基
    於意圖為自己不法所有之概括犯意，先於94年5 月1 日下午
    2 時30分許，在臺北縣林口鄉○○路506 巷前，獨自騎乘車
    牌號碼不詳之機車尾隨戊○○，並趁戊○○不及防備之際，
    搶奪戊○○揹在肩部之背包1 只得手（內有新臺幣1 萬8 千
    元、手機1 支、鑰匙1 串、筆記本1 本、健保卡2 張、信用
    卡2 張、內有麗園媽媽合唱團通訊錄2 張之通訊錄1 本、小
    皮包1 個、臺灣中小企業銀行存款憑條1 張、估價單1 張、
    臺灣電力公司收據及清單3 張），再於94年5 月27日下午1
    時10分許，在臺北縣泰山鄉○○路與仁愛路口，獨自騎乘前
    揭向丁○○借得之車牌號碼YIN-320 號贓車，以同一方式搶
    奪乙○○揹在肩部之背包1 只得手（內有新臺幣1 千元、手
    機1 支、身分證1 張、健保卡1 張、發票副本1 張、金融卡
    4 張、含附表在內之支票9 張），並將如附表所示之支票3
    張，在臺北縣新莊市○○路579 巷17號1 樓處，交付與丁○○（丁○○涉犯收受贓物罪責部分業經本院判決確定），丁○○再轉交與丙○○（丙○○涉犯收受贓物等部分另經本院
    通緝中）。嗣丙○○先於94年6 月2 日下午1 時30分許，在
    臺北縣新莊市○○路524 巷61弄18號為警查獲，並扣得如附
    表所示之支票3 張（業經乙○○領回），後循線於94年6 月
    3 日凌晨0 時30分許，在臺北縣林口鄉○○○路○ 段120 巷
    7 號10樓之2 處查獲甲○○，並扣得麗園媽媽合唱團通訊錄
    2 張、小皮包1 個、臺灣中小企業銀行存款憑條1 張、估價
    單1 張、臺灣電力公司收據及清單3 張（以上均經戊○○領
    回）及板信商業銀行分期付款申請書暨約定書1 紙（原係傅
    志勤放在車牌號碼YIN-320 號重型機車置物箱內，業經傅志
    勤領回）。
二、案經戊○○、乙○○訴由臺北縣政府警察局新莊分局報請臺
    灣板橋地方法院檢察署檢察官偵查後提起公訴。
    理  由
一、本案被告甲○○所犯係死刑、無期徒刑、最輕本刑為3 年以
    上有期徒刑以外之罪，其於準備程序中就被訴事實為有罪之
    陳述，經本院告知簡式審判程序之旨，並聽取公訴人、被告
    之意見後，經合議庭裁定進行簡式審判程序，合先敘明。
二、上開犯罪事實，業經被告甲○○於警詢、檢察官及本院訊問
    時均坦承不諱，核與證人即共同被告丁○○、證人即告訴人
    戊○○、乙○○、證人傅志勤於警詢時之證述均大致相符，
    復有如附表所示之支票3 紙、麗園媽媽合唱團通訊錄2 張、
    小皮包1 個、臺灣中小企業銀行存款憑條1 張、估價單1 張
    、臺灣電力公司收據及清單3 張、板信商業銀行分期付款申
    請書暨約定書1 紙扣案，及搜索扣押筆錄暨扣押物品目錄表
    2 份、贓物認領保管單3 份在卷可證，足認被告自白應與事
    實相符。本案事證明確，被告犯行洵堪認定。
三、核被告甲○○所為，係犯刑法第349 條第1 項之收受贓物罪
    及刑法第325 條第1 項之搶奪罪。被告所為二次收受贓物及
    搶奪犯行，均時間緊接，所犯為基本構成要件相同之罪，顯
    均係基於概括之犯意為之，為連續犯，應各依刑法第56條之
    規定論以一罪，並加重其刑；又被告所犯上揭收受贓物及搶
    奪二罪間，有方法、目的之牽連關係，應依牽連犯之規定，
    從一重論以連續搶奪罪。被告前因竊盜案件，經本院以92年
    度易字第2844號判決判處有期徒刑5 月，如易科罰金，以30
    0 元折算1 日確定，而於93年11月13日縮刑期滿執行完畢，
    有臺灣高等法院被告前案紀錄表1 份在卷可按，其於有期徒
    刑執行完畢後5 年之內，再犯本案之罪，係屬累犯，應依刑
    法第47條規定遞加重其刑。爰審酌被告年值青壯，不思正道
    取財，其騎乘機車搶奪婦女皮包之犯罪方式，嚴重威脅民眾
    身體、財產安全，且其甫因搶奪案件，迭經本院於93年11月
    12日以93年度訴字第1243號判決判處有期徒刑2 年、臺灣高
    等法院於94年4 月20日以94年度上訴字第556 號判決上訴駁
    回，有前開臺灣高等法院被告前案紀錄表附卷可參，竟旋即
    再犯本案，足見其仍不知悔悟，自不宜輕縱，兼衡其犯後尚
    知坦認犯行等一切情狀，量處如主文所示之刑，以資懲儆。
    另在被告前開住處查扣之皮包31個（扣除證人戊○○領回1
    個）、衣物3 件，依卷內資料尚難認係與被告本案犯行有關
    之物，亦均非屬違禁物，故不予宣告沒收，附此敘明。
據上論斷，應依刑事訴訟法第273 條之1 、第299 條第1 項前段
，刑法第56條、第349 條第1 項、第325 條第1 項、第55條、第
47條，判決如主文。
本案經檢察官鄧媛到庭執行職務。
中    華    民    國    95    年    4     月    7     日
                  刑事第三庭  審判長法  官  李麗玲
                                    法  官  鄧雅心
                                    法  官  張兆光
上列正本證明與原本無異。
如不服本判決，應於判決送達後10日內向本院提出上訴狀 (應附
繕本)， 上訴於臺灣高等法院。
                                    書記官  曹秋冬
中    華    民    國    95    年    4     月    7     日
附表：
一、華南商業銀行城東分行支票1 紙（支票號碼IC0000000 號、
    票面金額新臺幣9,150 元）
二、誠泰銀行忠孝分行支票1 紙（支票號碼GC0000000 號、票面
    金額新臺幣28,799元）、
三、臺北銀行永春分行支票1 紙（支票號碼YC0000000 號、票面
    金額新臺幣94,885元）
附錄本案論罪科刑法條：
刑法第325條
意圖為自己或第三人不法之所有，而搶奪他人之動產者，處6 月
以上5 年以下有期徒刑。
因而致人於死者，處無期徒刑或7 年以上有期徒刑，致重傷者，
處3 年以上10年以下有期徒刑。
第1 項之未遂犯罰之。
刑法第349條
收受贓物者，處3 年以下有期徒刑、拘役或500 元以下罰金。
搬運、寄藏、故買贓物或為牙保者，處5  年以下有期徒刑、拘役
或科或併科1,000 元以下罰金。
因贓物變得之財物，以贓物論。


司法院資訊處製作；財團法人民間司法改革基金會備份。
